臺灣高等法院民事裁定
109年度抗字第1721號
抗  告  人  家樂營造有限公司



法定代理人  趙美慧  


相  對  人  陳耀得  
上列當事人間聲請停止執行事件，抗告人對於中華民國109年11
月20日臺灣新北地方法院109年度聲字第308號裁定提起抗告，本
院裁定如下：
    主  文
原裁定廢棄。
抗告人以新臺幣壹佰肆拾貳萬玖仟捌佰肆拾陸元供擔保後，臺灣
新北地方法院一○九年度司執字第九五○九一號執行事件之強制執
行程序（含囑託臺灣橋頭地方法院一○九年度司執助字第一六○六
號執行事件之強制執行程序），於臺灣新北地方法院一○九年度
重訴字第六七一號確認債權不存在事件判決確定前，應暫予停止
。
聲請停止臺灣橋頭地方法院一○九年度司執助字第一三八五號執
行事件之強制執行程序部分駁回。
抗告（含聲請）訴訟費用由相對人負擔二分之一，餘由抗告人負
擔。
    理  由
一、按債務人主張支付命令上所載債權不存在而提起確認之訴者
    ，法院依債務人聲請，得許其提供相當並確實之擔保，停止
    強制執行，民事訴訟法第521條第3項定有明文。考其立法意
    旨，乃依同條第1項規定，支付命令僅有執行力，而債務人
    對於已確定之支付命令不服者，除於債權人已聲請強制執行
    時，提起債務人異議之訴外，尚可提起確認之訴以資救濟。
    為兼顧債權人及債務人之權益及督促程序之經濟效益，參酌
    非訟事件法第195條第3項規定，債務人主張支付命令上所載
    債權不存在而提起確認之訴者，法院依債務人聲請，得許其
    提供相當並確實之擔保，停止強制執行（最高法院108年度
    台抗字第495號裁定意旨採相同見解）。
二、抗告意旨略以：抗告人前向原法院對相對人提起確認原法院
    106年度司促字第15160號支付命令（下稱系爭支付命令）所
    載債權不存在事件（109年度重訴字第671號），並聲請停止
    執行，與民事訴訟法第521條第3項規定並無不合，原裁定駁
    回抗告人之聲請，實有違誤，爰請求廢棄原裁定，准予抗告
    人供擔保後暫予停止執行等語。
三、經查：
  ㈠相對人前以系爭支付命令為執行名義，向原法院聲請對抗告
    人為強制執行，執行債權額為新臺幣（下同）659萬9188元
    本息，案分109年度司執字第95091號執行事件。嗣原法院囑
    託臺灣橋頭地方法院（下稱橋頭地院）執行，案分109年度
    司執助字第1606號執行事件。另抗告人向原法院對相對人提
    起確認系爭支付命令所載債權不存在事件，案分109年度重
    訴字第671號，有民事起訴狀、系爭支付命令、橋頭地院民
    事執行處函、橋頭地院民事執行處強制執行金額分配表可稽
    （見原法院109年度重訴字第671號卷第9至27頁），則抗告
    人聲請停止執行，與民事訴訟法第521條第3項規定所定要件
    相符，應予准許。
　㈡再者，相對人因停止執行可能招致之損害，應為延後取得該
    金錢債權之使用收益損失。本院審酌抗告人所提起之確認債
    權不存在事件，訴訟標的價額為659萬9188元，係屬得上訴
    第三審之事件，參酌各級法院辦案期限實施要點規定，民事
    審判辦案期限第一審為1年4月，第二審為2年，第三審為1年
    ，合計4年4月，則該事件審理期間相對人因停止執行可能遭
    受之利息損失為142萬9846元（659萬9188元×0.05×【4＋4/12
    】≒142萬9846元，元以下四捨五入），並據以酌定為抗告人
    應供擔保金額。
　㈢至抗告人於抗告時另聲請停止執行橋頭地院109年度司執助字
    第1385號執行事件（下稱1385號執行事件）之強制執行程序
    ，惟1385號執行事件之債權人為聚磐實業有限公司，有橋頭
    地院民事執行處強制執行金額分配表可考，與相對人無涉，
    此部分聲請自無理由。　
四、從而，原裁定駁回抗告人停止執行之聲請，尚有未洽。抗告
    人指摘原裁定不當，求予廢棄，為有理由，爰由本院廢棄原
    裁定，並裁定如主文第2項所示。另抗告人聲請停止1385號
    執行事件之強制執行程序，則屬無據，應予駁回。
五、據上論結，本件抗告為有理由，聲請為無理由，爰裁定如主
    文。
中　　華　　民　　國　　110 　年　　1 　　月　　20  　日
                      民事第十庭    
                        審判長法  官  黃嘉烈
                              法  官  邱  琦
                              法  官  張文毓
正本係照原本作成。
本裁定除以適用法規顯有錯誤為理由外，不得再抗告。如提起再
抗告，應於收受送達後10日內委任律師為代理人向本院提出再抗
告狀。並繳納再抗告費新臺幣１千元。
中　　華　　民　　國　　110 　年　　1 　　月　　20　　日
　　　　　　　　　　　　　    書記官  鄭兆璋